【裁判字號】    99,台上,5402
【裁判日期】    990826
【裁判案由】    違反毒品危害防制條例
【裁判全文】
最高法院刑事判決            九十九年度台上字第五四０二號
上  訴  人  甲○○
上列上訴人因違反毒品危害防制條例案件，不服台灣高等法院台
中分院中華民國九十九年五月二十七日第二審判決（九十九年度
上訴字第八０五號，起訴案號：台灣台中地方法院檢察署九十八
年度毒偵字第四七四七、四八０四號），提起上訴，本院判決如
下：
    主  文
上訴駁回。
    理  由
按刑事訴訟法第三百七十七條規定，上訴於第三審法院，非以判
決違背法令為理由，不得為之。是提起第三審上訴，應以原判決
違背法令為理由，係屬法定要件。如果上訴理由書狀並未依據卷
內訴訟資料，具體指摘原判決不適用何種法則或如何適用不當，
或所指摘原判決違法情事，顯與法律規定得為第三審上訴理由之
違法情形，不相適合時，均應認其上訴為違背法律上之程式，予
以駁回。本件原判決維持第一審判決論處上訴人甲○○施用第一
級毒品罪刑（累犯，處有期徒刑九月），駁回其在第二審之上訴
，已敘明認定犯罪事實之依據及憑以認定之理由。對於上訴人坦
承犯行，惟主張其曾向檢察官供出毒品上源為黃金滄並因而抓獲
黃金滄，應依毒品危害防制條例第十七條第一項規定減輕其刑等
語，原判決亦依卷內證人黃金滄及上訴人之供述、黃金滄之前案
紀錄等項資料，說明黃金滄並非本件上訴人於民國九十八年十一
月七日施用海洛因之毒品上手來源，自無從適用上開規定減輕其
刑。從形式上觀察，原判決並無違背法令情事。上訴意旨以上訴
人曾於九十九年一月十四日、二月十一日，台灣台中地方法院審
理九十八年度訴字第三一０二號黃金滄違反毒品危害防制條例案
件為證人，指摘原判決未適用該條例第十七條第一項規定有所不
當云云。惟查黃金滄係因於九十七年十二月二十六日由上訴人居
間連繫，販售價值新台幣六千元之海洛因予吳忠德，經檢察官指
揮警方於九十八年三月四日搜索黃金滄住處查獲等情，經判處販
賣第一級毒品罪刑確定，有該判決可資調閱。上訴人固曾於該案
警詢及偵審中指認黃金滄，然顯非因上訴人之供述始查獲黃金滄
甚明，自無毒品危害防制條例第十七條第一項之適用，上訴意旨
所指顯非依據卷內資料執為指摘之合法第三審上訴理由。本件上
訴違背法律上之程式，應予駁回。又本院既從程序上駁回上訴，
上訴人請求依刑法第五十九條規定酌量減輕其刑，自無從審酌，
附此敘明。
據上論結，應依刑事訴訟法第三百九十五條前段，判決如主文。
中    華    民    國  九十九  年    八    月  二十六  日
                      最高法院刑事第十庭
                          審判長法官  花  滿  堂
                                法官  黃  正  興
                                法官  陳  東  誥
                                法官  林  錦  芳
                                法官  洪  昌  宏
本件正本證明與原本無異
                                      書  記  官
中    華    民    國  九十九  年    八    月   三十   日
                                                    M

司法院資訊處製作；財團法人民間司法改革基金會備份。
